# 关于抵押或质押股票的公允价值确定

提问人：大头爸爸 时间：2016-03-03 14:20:47
陈版及各位大师，已抵押或质押的上市公司的股票的在某个时点的公允价值如何确定，能否不按照市场价而按照评估价。毕竟在这个时点上无法出售。如果不按市价，有没有准则依据，谢谢

回答人：chenyiwei
抵押或质押是附着在特定股票上的他项权利，但这不是该股票自身的特征（这与限售股不同），因此在对股票进行估值时，不考虑该项他项权利的影响。

提问人：大头爸爸 时间：2016-03-04 21:58:19
谢谢陈版，如果股票质押期较长，能否视同限售股

回答人：chenyiwei
还是不一样的。